# 向 chenyiwei 老师求助关于互金平台对投资人的激励措施所付出的对价是否能抵减收入

提问人：Amyou_ 时间：2019-06-15 15:23:40
chenyiwei 老师：
您好！有一个关于 “客户定义” 以及相应“对其激励措施付出的对价能否视为对销售价格的影响从而抵减收入，抑或应该作为费用” 的问题向您求助。
问题描述：
一个 P2P平台，主要的收入类型为 1 ）成交服务费收入， 2 ）贷后管理费收入。在平台上主要有两类人，一类是投资人，一类是借款人。假设一家 P2P平台的模式是投资人在平台上注册或者在之后的交易中会获得平台发放的红包（激励措施），红包的使用方法是在投资人投资时减少他的实际出资额去达到一个成交的投资额，例如红包金额 50 投资人使用这个红包后还需再投 950 便使得在平台上投资人的投资额是 1000 。一位借款人在平台上借款 1000 ，实际发送到借款人手上金额是 900 ，那平台扣下的 100 会作为平台的收入。在这平台 100 的收入当中，继续假设平台会拿出 50 用于对投资者的红包发放。
总体看下来，平台的成交服务费和贷后管理费全部从借款人处收取。那么投资人是否是 P2P 平台的客户（平台为投资人和借款人提供双向交易标的撮合、贷后管理等服务，但未从投资人处收取对价），进而影响对投资人的红包支出（上述例子中的 50 ）是作为费用还是平台收入的抵减？（以上金额均为假设）
期盼 chenyiwei 老师的回复，谢谢。

回答人：chenyiwei
根据《企业会计准则第 14 号——收入（ 2017 年修订）》第三条：“本准则所称客户，是指与企业订立合同以向该企业购买其日常活动产出的商品或服务（以下简称”商品”）并支付对价的一方”。
从本案例情况看，投资人接受了平台提供的撮合服务，与平台之间也签订了合同，但并不支付对价（“平台的成交服务费和贷后管理费全部从借款人处收取”），故倾向于投资人不是平台的 “客户”，故平台发放给投资人的红包应计入平台的运营成本或者销售费用。